bibisco/dictionaries/es_MX/es_MX.aff
SFX W Y 195 S
SFX W er an [eo]er
SFX W r ban ar
SFX W obar ueban obar
SFX W ebir iban ebir
SFX W erbar ierban erbar
SFX W ibir íban ohibir
SFX W ocar uecan ocar
SFX W olcar uelcan olcar
SFX W orcar uercan orcar
SFX W cer zcan [^c]ocer
SFX W cer zcan [^fh]acer
SFX W cer zcan ecer
SFX W cir zcan ucir
SFX W eder iedan eder
SFX W odar uedan odar
SFX W oder uedan oder
SFX W edir idan edir
SFX W oldar ueldan [^g]oldar
SFX W oldar üeldan goldar
SFX W endar iendan endar
SFX W ender iendan ender
SFX W endir indan endir
SFX W erder ierdan erder
SFX W ordar uerdan ordar
SFX W order uerdan order
SFX W cer gan [fh]acer
SFX W er gan [eo]ner
SFX W er gan aler
SFX W ir gan alir
SFX W gar egan ugar
SFX W egar iegan egar
SFX W ogar uegan ogar
SFX W ecir igan ecir
SFX W eguir igan eguir
SFX W er igan aer
SFX W er igan oer
SFX W ír igan oír
SFX W olgar uelgan olgar
SFX W enir engan enir
SFX W engar iengan engar
SFX W enchir inchan enchir
SFX W egir ijan egir
SFX W ijar íjan [ae]hijar
SFX W oblar ueblan oblar
SFX W emblar iemblan emblar
SFX W elar ielan elar
SFX W olar uelan olar
SFX W oler uelan oler
SFX W ollar uellan [^g]ollar
SFX W ollar üellan gollar
SFX W ilar ílan [ae]hilar
SFX W emir iman emir
SFX W ormir uerman ormir
SFX W umar úman [ae]humar
SFX W onar uenan onar
SFX W ernar iernan ernar
SFX W erner iernan erner
SFX W ernir iernan ernir
SFX W ornar uernan ornar
SFX W inar ínan [aeo]hinar
SFX W unir únan eunir
SFX W aber epan saber
SFX W caber quepan caber
SFX W r ran [^a]ndar
SFX W r ran [^d]ar
SFX W r ran [^n]dar
SFX W ebrar iebran ebrar
SFX W embrar iembran embrar
SFX W edrar iedran edrar
SFX W endrar iendran endrar
SFX W r eran alir
SFX W r eran ernir
SFX W r eran eunir
SFX W r eran ohibir
SFX W er ieran [^fh]acer
SFX W er ieran aler
SFX W er ieran e[cd]er
SFX W er ieran ender
SFX W er ieran er[dnt]er
SFX W er ieran o[clv]er
SFX W er ieran olver
SFX W er ieran or[cd]er
SFX W erer ieran erer
SFX W erir ieran erir
SFX W eír ieran eír
SFX W irir ieran irir
SFX W ebir ibieran ebir
SFX W acer icieran [fh]acer
SFX W edir idieran edir
SFX W endir indieran endir
SFX W oder udieran oder
SFX W egir igieran egir
SFX W enchir inchieran enchir
SFX W emir imieran emir
SFX W ormir urmieran ormir
SFX W enir inieran enir
SFX W aber upieran aber
SFX W erir irieran erir
SFX W irir irieran irir
SFX W orir urieran orir
SFX W erer isieran erer
SFX W oner usieran oner
SFX W etir itieran etir
SFX W entir intieran entir
SFX W ertir irtieran ertir
SFX W estir istieran estir
SFX W eguir iguieran eguir
SFX W ervir irvieran ervir
SFX W ar uvieran andar
SFX W ener uvieran ener
SFX W cir jeran ucir
SFX W er jeran raer
SFX W ecir ijeran ecir
SFX W orar ueran [^g]orar
SFX W orir ueran orir
SFX W er yeran [eo]er
SFX W er yeran caer
SFX W ir yeran [^g]uir
SFX W ír yeran oír
SFX W üir uyeran güir
SFX W eñir iñeran eñir
SFX W orar üeran gorar
SFX W errar ierran errar
SFX W ontrar uentran ontrar
SFX W ostrar uestran ostrar
SFX W esar iesan esar
SFX W osar uesan osar
SFX W ensar iensan ensar
SFX W usar úsan [ae]husar
SFX W etar ietan etar
SFX W etir itan etir
SFX W oltar ueltan oltar
SFX W entar ientan entar
SFX W entir ientan entir
SFX W ontar uentan ontar
SFX W ertar iertan ertar
SFX W erter iertan erter
SFX W ertir iertan ertir
SFX W ortar uertan ortar
SFX W estar iestan estar
SFX W ostar uestan ostar
SFX W estir istan estir
SFX W itar ítan [ae]hitar
SFX W evar ievan evar
SFX W ovar uevan ovar
SFX W over uevan over
SFX W olver uelvan olver
SFX W ervir irvan ervir
SFX W er yan oer
SFX W ir yan [^g]uir
SFX W üir uyan güir
SFX W ezar iezan ezar
SFX W ocer uezan cocer
SFX W enzar ienzan enzar
SFX W onzar üenzan gonzar
SFX W orcer uerzan orcer
SFX W orzar uerzan orzar
SFX W izar ízan [ae]izar
SFX W 0 ían [^fh]acer
SFX W 0 ían [aeo]er
SFX W 0 ían [io]rir
SFX W 0 ían [üu]ir
SFX W 0 ían ar
SFX W 0 ían e[bdgmrtñ]ir
SFX W 0 ían e[cd]er
SFX W 0 ían e[ns]tir
SFX W 0 ían enchir
SFX W 0 ían ender
SFX W 0 ían endir
SFX W 0 ían er[dnt]er
SFX W 0 ían er[ntv]ir
SFX W 0 ían eunir
SFX W 0 ían o[clv]er
SFX W 0 ían olver
SFX W 0 ían or[cd]er
SFX W 0 ían ormir
SFX W 0 ían ucir
SFX W er ían er
SFX W eír ían eír
SFX W iar ían iar
SFX W ir ían ir
SFX W ír ían ír
SFX W cer rían [fh]acer
SFX W er rían aber
SFX W er rían erer
SFX W er rían oder
SFX W er drían [eo]ner
SFX W er drían aler
SFX W ir drían alir
SFX W ir drían enir
SFX W ecir irían ecir
SFX W ír irían [eo]ír
SFX W oñar ueñan oñar
SFX W eñir iñan eñir
SFX W uar úan [^g]uar
